臺灣高等法院臺中分院刑事判決　　 100年度交上易字第1156號
上　訴　人　臺灣苗栗地方法院檢察署檢察官
被　　　告　洪誌鍵
上列上訴人因過失致死案件，不服臺灣苗栗地方法院100 年度交
易字第68號中華民國100年7 月8日第一審判決（起訴案號：臺灣
苗栗地方法院檢察署99年度偵字第6284號），提起上訴，本院判
決如下：
    主  文
上訴駁回。
    事實及理由
一、本案經本院審理結果，認第一審判決認事用法及量刑均無不
    當，應予維持，並引用第一審判決書記載之事實、證據及理
    由（如附件）。
二、檢察官上訴意旨略以：被害人即告訴人之父何錦源於事故發
    生時係騎乘腳踏車，行車速度約僅10公里，被告洪誌鍵時速
    約60公里，二者車速相差甚多，依道路交通事故現場圖所示
    刮地痕起點位在交叉路口內，可知被害人沿後龍鎮○○○○
    ○道路由南往北方向行駛，越過後龍鎮○○○○道「由西往
    東」方向車道向北續行，進入後龍鎮○○○○道「由東往西
    」方向車道後，遭被告超速並疏未注意車前狀況撞擊，則被
    害人遭撞擊時，應已越過大半個交叉路口，依被告及被害人
    車速之差距，被害人於進入該交叉路口時，被告尚在遠處，
    因此被害人並無未讓幹道車先行之情形，原判決逕依臺灣省
    竹苗區車輛行車事故鑑定委員會鑑定意見書認定被害人未讓
    幹道車先行，為肇事主因，顯有認事上之違誤。再者，被告
    於原審審理時，經移付調解3 次，均以無能力為由未與被害
    人家屬達成和解，顯無和解之誠意，原判決僅處以有期徒刑
    5 月，量刑實屬過輕。因之請求本檢察官上訴，經核尚非顯
    無理由。為此提起上訴，請求撤銷原判決，量處較重之刑等
    語。
三、經查：刑罰之量定，屬法院自由裁量之職權行使，應審酌刑
    法第57條所列各款事由及一切情狀，為酌量輕重之標準，並
    非漫無限制；量刑輕重係屬事實審法院得依職權自由裁量之
    事項，苟已斟酌刑法第57條各款所列情狀而未逾越法定刑度
    ，不得遽指為違法；且在同一犯罪事實與情節，如別無其他
    加重或減輕之原因，下級審量定之刑，亦無過重或失輕之不
    當情形，則上級審法院對下級審法院之職權行使，原則上應
    予尊重（最高法院72年臺上字第6696號、75年臺上字第7033
    號判例及85年度臺上字第2446號判決意旨參照）。原審以被
    告所犯過失致人於死罪之罪證明確，審酌被告之過失情節，
    被害人死亡之結果，及迄未與被害人家屬達成和解等一切情
    狀，量處有期徒刑5 月，並諭知易科罰金之折算標準。且查
    本案固係因被告超速及未注意車前狀況而肇事，然該地時速
    限制為50公里（見相驗卷第16頁道路交通事故調查報告表(一)
    ），被告於偵查中供稱：其當時時速約60公里等語（見相驗
    卷第12頁偵查筆錄），是被告當時之車速固有超速，惟與一
    般重大超速或重大違規之車禍案件仍有不同；而被告年僅29
    歲，資力有限，而無能力1次賠償新台幣50萬元或分3期賠償
    100 萬元（見本院卷第37頁背面、第38頁被面被告及告訴人
    所述），致迄今未能達成民事和解，可見被告實因年紀尚輕
    ，目前尚無能力立即和解，此情尚與一般有資力而故意逃避
    民事責任之被告有異；又普通過失致人於死罪之法定本刑為
    「2年以下有期徒刑、拘役或2千元以下罰金」，而被告於肇
    事後即向到場處理之員警自首嗣並接受裁判，原審並已敘明
    其符合自首條件而減輕其刑，且本件車禍之發生除被告具有
    過失責任外，被害人亦同有過失，其犯後自警詢至偵查、審
    理中始終坦承過失犯行，並未逃避其刑事責任。經核原審所
    為之量刑，確係本於被告之過失責任為基礎，並已具體斟酌
    刑法第57條所列情形而為量定，既未逾越法定刑度，又非濫
    用其自由裁量之權限，即難指為違法。檢察官上訴意旨指摘
    原審量刑過輕，並無可採，其上訴為無理由，應予駁回。
據上論斷，應依刑事訴訟法第373條、第368條，判決如主文。
本案經檢察官李清友到庭執行職務。
中    華    民    國   100    年    12    月    6     日
            刑事第三庭  審判長法  官  王  增  瑜
                              法  官  李  悌  愷
                              法  官  唐  光  義
以上正本證明與原本無異。
不得上訴。
                              書記官  呂  安  茹
中    華    民    國   100    年    12    月    6     日